臺灣臺南地方法院民事裁定
109年度補字第933號
原      告  黃漢欽  
被      告  紀順天  
            紀宗輝  
            紀成昌  
上列當事人間請求撤銷調處事件，本院裁定如下：
    主  文
原告應於本裁定送達之翌日起五日內，補繳第一審裁判費新臺幣
壹拾萬零捌佰捌拾元，逾期不補正，即駁回原告之訴。
    理  由
一、按提起民事訴訟，應依同法第1編第3章第2節相關規定繳納
    裁判費，此為必須具備之程式。原告之訴，有起訴不合程式
    之情形者，法院應以裁定駁回之，但其情形可以補正者，審
    判長應定期間先命補正，亦為同法第249條第1項第6款所明
    定。
二、次按依法得分割之共有土地，共有人不能自行協議分割者，
    任何共有人得申請該管直轄市、縣（市）地政機關調處，不
    服調處者，應於接到調處通知後15日內向司法機關訴請處理
    ，屆期不起訴者，依原調處結果辦理之，土地法第34條之1
    第6項定有明文。揆其立法意旨，係為促進共有土地之有效
    利用，並提供共有人訴訟外解決共有土地糾紛之途徑，乃於
    全體共有人無法達成分割協議時，藉由行政機關之介入，就
    共有土地之分割方法作成調處結果，並因共有人全體經合法
    通知，均未於一定期間內，以合法提起訴訟之法定方式對調
    處結果表示不服，發生擬制全體共有人同意調處結果之效果
    ，調處結果即告成立；若不服調處結果之共有人，依土地法
    第34條之1第6項規定，向法院提起訴訟，而對調處結果所定
    共有土地之分割方法予以爭執，核其就訴訟標的所有之利益
    即其共有權利，自應以原告應有部分起訴時之價額，核定此
    種訴訟之訴訟標的價額。
三、經查，原告起訴主張，兩造為如附表所示土地（下稱系爭土
    地）之共有人，被告向臺南市不動產糾紛調處委員會（下稱
    臺南市調處會）申請分割系爭土地之調處，經臺南市調處會
    於民國109年11月16日作成依被告所提分割方案辦理分割之
    調處結果（下稱系爭調處結果），惟系爭調處結果有重大缺
    失，且有失公平，爰依法提起本件訴訟，請求廢棄系爭調處
    結果。堪認原告係對系爭調處結果所定分割方法表示不服，
    揆諸上開說明，本件訴訟標的價額應以原告就系爭土地之應
    有部分於起訴時之價額為準。而系爭土地於原告起訴時之公
    告土地現值為每平方公尺新臺幣（下同）2,700元（見本院
    卷第39頁公告土地現值查詢資料），以此為計算基準，本件
    訴訟標的價額核定為1009萬4,310元（計算方式詳如附表）
    ，應徵收第一審裁判費10萬0,880元。茲依民事訴訟法第249
    條第1項但書之規定，限原告於本裁定送達之翌日起5日內補
    繳，逾期不補正，即駁回原告之訴，特此裁定。
中　　華　　民　　國　　109 　年　　12　　月　　1 　　日
                  民事第五庭　法  官　陳尹捷
以上正本係照原本作成。
如不服本裁定關於訴訟標的價額之核定，得於裁定正本送達後10
日內向本院提出抗告狀，並繳納抗告裁判費新臺幣1,000元；其
餘關於命補繳裁判費部分，不得抗告。
中　　華　　民　　國　　109 　年　　12　　月　　1 　　日
                              書記官　曾美滋
 附表：　　　　　　　　　　　　　                       
編號 地      號  面    積 (平方公尺) 每平方公尺之 公告土地現值  原告之 應有部分 土 地 價 額  1  臺南市○○區 ○○段000地號   107.4   　 　 　 　2,700元         2/3   19萬3,320元 2 臺南市○○區 ○○段000地號   63.01   11萬3,418元 3 臺南市○○區 ○○段000地號   1042.64   187萬6,752元 4 臺南市○○區 ○○段000地號   1164.36   209萬5,848元 5 臺南市○○區 ○○段000地號   1581.54   284萬6,772元 6 臺南市○○區 ○○段000地號   1610.14   289萬8,252元 7 臺南市○○區 ○○段000地號   38.86   6萬9,948元                               　　　　　　　　　 合計：1009萬4,310元